【裁判字號】    97,審訴,838
【裁判日期】    970422
【裁判案由】    毒品危害防制條例
【裁判全文】
臺灣高雄地方法院刑事判決             97年度審訴字第838號
公  訴  人  臺灣高雄地方法院檢察署檢察官
被      告  甲○○
指定辯護人  本院公設辯護人黃文德
上列被告因毒品危害防制條例案件，經檢察官提起公訴（97年度
毒偵字第1921號），本院合議庭裁定由受命法官獨任依協商程序
審理，判決如下：
    主  文
甲○○施用第一級毒品，累犯，處有期徒刑柒月。扣案之第一級
毒品海洛因壹包（驗後淨重零點零貳陸公克），沒收銷燬之；扣
案之注射針筒壹支，沒收之。
    事實及理由
一、本件犯罪事實及證據，除犯罪事實「另因竊盜案件，經臺灣
    高雄地方法院以95年度易緝字第20號判處有期徒刑7 月確定
    ，於96年1 月30日縮刑期滿執行完畢」更正為「另因竊盜、
    毒品危害防制條例案件，分別經本院以94年度易緝字第20號
    判決、95年度訴字第1652號判決，判處有期徒刑7 月、7 月
    確定，並經本院以95年度聲字第3311號裁定，就上開2 案定
    應執行刑為有期徒刑1 年，於96年1 月30日執行完畢」；「
    在不詳地點」更正為「在高雄縣美濃鎮○○路上某處」；「
    扣得海洛因1 包（毛重0.1 公克）」更正為「扣得第一級毒
    品海洛因1 包（驗後淨重0.026 公克）」；證據部分補充「
    被告甲○○於本院審理中之自白」外，餘均引用檢察官起訴
    書之記載，如附件。
二、本件被告業已認罪，並經辯護人協助下與檢察官於審判外達
    成協商之合意，渠等合意內容為：被告願受科刑範圍如主文
    所載。經核被告所為，係犯毒品危害防制條例第10條第1 項
    之施用第一級毒品罪，且上開協商合意內容，並無刑事訴訟
    法第455 條之4 第1 項所列不得認罪協商之情形，本件既經
    檢察官聲請改依協商程序而為判決，本院爰不經言詞辯論，
    於協商合意範圍內為協商判決。
三、應適用之法條：刑事訴訟法第455 條之4 第2 項、第455 條
    之8 、第454 條第2 項，毒品危害防制條例第10條第1 項、
    第18條第1 項前段，刑法第11條、第47條第1 項、第38條第
    1 項第2 款。
四、本判決除有刑事訴訟法第455 條之4 第1 項第1 款、第2 款
    、第4 款、第6 款、第7 款所定情形之一，或違反同條第2
    項規定者外，不得上訴。
本案經檢察官鄭益雄到庭執行職務。
中    華    民    國    97    年    4     月    22    日
                  刑事第七庭    法  官  陳君杰
以上正本證明與原本無異。
如不服本判決，應於判決送達後10日內，向本院提出上訴狀。
中    華    民    國    97    年    4     月    22    日
                                書記官  李承悌
附錄本判決論罪科刑法條全文：
毒品危害防制條例第10條第1項
施用第一級毒品者，處6 月以上5 年以下有期徒刑。
附件：
臺灣高雄地方法院檢察署檢察官起訴書
                                    97年度毒偵字第1921號
    被      告  甲○○  男  35歲（民國○○年○月○日生）
                        住高雄縣六龜鄉○○路84號
                        國民身分證統一編號：Ｚ000000000號
上列被告因違反毒品危害防制條例案件，業經偵查終結，認應提
起公訴，茲敘述犯罪事實及證據並所犯法條如下：
        犯罪事實
一、甲○○因施用毒品案件，經臺灣高雄地方法院以94年度毒聲
    字第93號裁定送觀察勒戒後，認無繼續施用毒品之傾向，於
    民國94年2月22日執行完畢釋放出所，並經本署檢察官以94
    年毒偵字第688號為不起訴處分確定，另因竊盜案件，經臺
    灣高雄地方法院以95年度易緝字第20號判處有期徒刑7月確
    定，於96年1月30日縮刑期滿執行完畢。
二、詎猶不知悔悛且未能戒斷毒癮，於觀察勒戒執行完畢釋放後
    5年內，再基於施用第一級毒品海洛因之犯意，於97年1月18
    日中午12時40分起回溯24小時內某時，在不詳地點，施用第
    一級毒品海洛因1次，嗣於97年1月18日上午9時40分許，在
    高雄縣美濃鎮○○路100巷1號後方堤防旁，因行跡可疑，為
    警攔檢，當場扣得海洛因1包(毛重0.1公克)及注射針筒1支
    ，並經其同意採尿送驗，結果呈可待因及嗎啡陽性反應，始
    悉上情。
三、案經高雄縣政府警察局旗山分局報告偵辦。
        證據並所犯法條
一、證據清單與待證事實
 ┌──┬───────────┬────────────┐
 │編號│    證  據  名  稱    │    待  證  事  實      │
 ├──┼───────────┼────────────┤
 │ 1. │被告甲○○於警詢及偵訊│1.扣案之海洛因1包為其所 │
 │    │中之供述              │  有之事實。            │
 │    │                      │2.經其同意而採尿送驗之事│
 │    │                      │  實。                  │
 ├──┼───────────┼────────────┤
 │ 2. │台灣檢驗科技股份有限公│經被告同意採尿送驗，結果│
 │    │司濫用尿液檢驗報告、尿│呈可待因及嗎啡陽性反應，│
 │    │液檢體編號姓名對照表( │足證被告有於上開時間施用│
 │    │檢體編號：024)各1紙   │第一級毒品海洛因之事實。│
 ├──┼───────────┼────────────┤
 │ 3. │高雄市立凱旋醫院濫用藥│扣案白色粉末1包（驗前淨 │
 │    │物成品檢驗鑑定書1紙   │重0.035公克，驗後淨重0.0│
 │    │                      │26公克）確為第一級毒品海│
 │    │                      │洛因之事實。            │
 ├──┼───────────┼────────────┤
 │ 4. │扣案之海洛因1包及注射 │佐證上開犯罪事實。      │
 │    │針筒1支               │                        │
 ├──┼───────────┼────────────┤
 │ 5. │本署刑案資料查註紀錄表│被告於觀察勒戒執行完畢釋│
 │    │、全國施用毒品案件紀錄│放後5年內，再犯本件施用 │
 │    │表各1份               │毒品犯行，並構成累犯之事│
 │    │                      │實。                    │
 └──┴───────────┴────────────┘
二、核被告所為，係犯毒品危害防制條例第10條第1項之施用第
    一級毒品海洛因罪嫌。其持有第一級毒品海洛因之低度行為
    ，為施用之高度行為所吸收，不另論罪。又被告於有期徒刑
    執行完畢後，5年內故意再犯本件有期徒刑以上之罪，為累
    犯，請依刑法第47條第1項規定加重其刑。至扣案之海洛因1
    包，請依毒品危害防制條例第18條第1項宣告沒收銷燬之。
三、依毒品危害防制條例第23條第2項、刑事訴訟法第251條第1
    項提起公訴。
    此  致
臺灣高雄地方法院
中    華    民    國    97    年    3     月     5    日
                              檢  察  官  乙○○
上正本證明與原本無異
中    華    民    國    97    年    3     月    17    日
                              書  記  官  林素芬
所犯法條：
毒品危害防制條例第10條第1項
毒品危害防制條例第10條
施用第一級毒品者，處六月以上五年以下有期徒刑。
施用第二級毒品者，處三年以下有期徒刑。


司法院資訊處製作；財團法人民間司法改革基金會備份。
